Inventaris van het archief van het Ministerie van Sociale Zaken en Werkgelegenheid: Directie Complementaire Sociale Voorzieningen, 1946-1994
Nationaal Archief, Den Haag
- Sociale voorzieningen 1940-1996, 089
  - Het geven van instructies en richtlijnen aan rijksconsulenten en bijstandsconsulenten. 1945-, 34
    - Circulaires aan de rijksconsulenten., 1984-1986; 37; .07.353.33
  - Het vaststellen van beleid inzake de bijstandsverlening aan bepaalde groepen personen. 1940-, 112
    Opm.: Handeling is vervallen. Zie handeling 1.
    - Cumulatieve effecten van maatregelen ten aanzien van gehandicapten., 1983-1984; 45; -1.842.08.741.18
  - Het (bij algemene maatregel van bestuur) vaststellen van regels ten aanzien van het verlenen van bijstand aan bepaalde groepen personen. 1983-1995, 113
    Grondslag: Algemene bijstandswet (Stb. 1963, 284), art. 11, eerste lid, art. 19, 32, 48 en 57, gewijzigd (Stb. 1972, 675), art. 11, tweede lid, art. 11a, 19, 32, 48 en 57, buiten werking (Stb. 1995, 200).
    Product: Rijksgroepsregeling werkloze werknemers (RWW) (Stb. 1964, 553).
    Rijksgroepsregeling werkloze werknemers (Stb. 1984, 26).
    Ten aanzien van zelfstanigen:
    Sociaal-economische hulpverlening aan kleine zelfstandigen, circulaire van 15 augustus 1943, no. 1-1199.
    Regeling sociaal-economische hulpverlening voor zelfstandigen van 23 juli 1948, nr. S.B.C 7991.
    Zelfstandigenregeling 1955 (Stcrt. 1955, 183).
    Zelfstandigenregeling 1962 (Stcrt. 1962, 23).
    Bijstandsbesluit zelfstandigen (Stb. 1965, 5).
    Rijksgroepsregeling oudere zelfstandigen (R.O.Z.) (Stb. 1977, 526).
    Bijstandsbesluit zelfstandigen (Stb. 1986, 544).
    Rijksgroepsregeling vrijlating oudedagsvoorziening bijzondere groepen (Stb. 1974, 825).
    Circulaire van de staatssecretaris van Sociale zaken van 18 augustus 1952, nr. C. 9590, Afd. S.B. en M.O.
    Circulaire van de staatssecretaris van Sociale zaken van 20 september 1955, nr. 9190, Afd. S.B. en C.A.
    Circulaire van de staatssecretaris van Sociale zaken van 9 november 1955, nr. 8869, Afd. S.B. en C.A.
    Voorziening voor blinden (Stcrt. 1956, 84).
    Circulaire van de staatssecretaris van Sociale zaken van 14 maart 1957, nr. 1014, Afd. S.B. en C.A.
    Tijdelijke bijstandsverlening aan mindervaliden (Stcrt. 1962, 85).
    Gehandicaptenregeling 1958 (Stcrt. 1958, 247).
    Gehandicaptenregeling 1963 (Stcrt. 1963, 178).
    Tijdelijke rijksgroepsregeling mindervaliden (Stb. 1964, 554).
    Tijdelijke rijksgroepregeling blinden (Stb. 1964, 555).
    Tijdelijke rijksgroepregeling arbeidsinschakeling gehandicapten (Stb. 1965, 6).
    Tijdelijke rijksgroepregeling mindervaliden (Stb. 1965, 44).
    Regeling hulpverlening gerepatrieerden.
    Rijksgroepsregeling gerepatrieerden (Stcrt. 1960, 237).
    Rijksgroepsregeling gerepatrieerden (Stcrt. 1964, 550).
    Bijdrageregeling Ambonezen 1954.
    Uitkeringsregeling Ambonezen (Stcrt. 1956, 78).
    Rijksgroepsregeling Ambonezen (Stcrt. 1962, 14).
    Rijksgroepsregeling Ambonezen (Stb. 1964, 551).
    Rijksgroepsregeling thuisloze personenen (Stb. 1971, 276).
    Besluit bijstandsverlenening woonwag
    - Wijziging van de Rijksgroepsregeling Zelfstandigen., 1984; 47; -1.842.5
  - Het vaststellen van beleid inzake werkloosheidsvoorzieningen. 1940-, 242
    Opm.: Voor beleid ten aanzien van langdurig werklozen (Rijksgroepsregeling werkloze werknemers) zij verwezen naar paragraaf 3.1.-2.3.
    Handeling is vervallen. Zie handeling 1.
    - Vrijwilligersbeleid en -werk., 1981-1986; 22; -1.842.97
  - Het stellen van regels in het belang van een goede uitvoering van de wet. 1985-1995, 255
    Grondslag: Wet werkloosheidsvoorziening (Stb. 1964, 485), art. 52.
    Product: Besluit hercontrole Wet werkloosheidsvoorziening (Stcrt. 1985, 170).
    - Totstandkoming van circulaires over samenwerking tussen de uitvoeringsorganen van de Wet Werkloosheidsvoorziening met andere organen., 1965-1989; 208; 1.842.973/07.23(1) Blok ?
  - Het stellen van nadere regels inzake de voorwaarden waaronder de gemeente kan besluiten tot verlaging van de uitkering aan een werkloze werknemer. 1981-1995, 259
    Grondslag: Wet werkloosheidsvoorziening (Stb. 1964, 485), art. 14, vierde lid.
    Product: Besluit inzake nadere regels ex art. 14 Wet werkloosheidsvoorziening (Stcrt. 1981, 19).
    - Nadere regels betreffende de coördinatie in het sanctiebeleid bij de uitvoering van de werkloosheidsregelen., 1980-1982; 212; 1.842.973/06.157 (2) Blok B
  - Het vaststellen van beleid inzake de sociale werkvoorziening. 1940-, 339
    - Ontwikkelen van een testmethode met als doel beter inzicht te verkrijgen in de vaardigheden en onbelastbaarheden van gehandicapten (zgn. Ruward testbatterij)., 1979-1985; 71
    - Uniformiteit in de rechtsbescherming., 1981-1983; 111; -1.842.976.08.312.24
    - Functiewaardering., 1981-1984; 112; -1.842.976.08.242
    - Boerderijprojecten als sociale werkvoorziening., 1981-1987; 110; -1.842.976.08.238
    - Opleiding WSW-ers., 1981-1987; 72
    - Personeelsaangelegenheden., 1981-1987; 104; -1.842.976.08
    - Plaatsing in sociale werkplaatsen en externe plaatsing op objecten., 1981-1987; 109; -1.842.976.08.238
    - Toelating en doorstroming via bemiddeling., 1981-1987; 108; -1.842.976.08.237.3
    - Het voeren van overleg met de Samenwerkende Bonden van Overheidspersoneel (SBO) en de VNG in het kader van de sociale werkvoorziening., 1981-1988; 57-59; -1.842.976 / 08.17
      - 1981-1983, 57
      - 1984-1986, 58
      - 1987-1988, 59
    - Scholing en vorming (art. 25 en 26 WSW)., 1981-1988; 73
    - Handhaving van WSW-werknemers die woonachtig zijn in het buitenland., 1982-1983; 113; -1.842.976.08.242
    - Volume- en bezuinigingsbeleid., 1982-1986; 121; -1.842.976.08.741.5
    - Diverse aspecten van de uitvoering van de Wet Sociale Werkvoorziening., 1982-1987; 90; -1.842.976
    - Grafische vakopleiding WSW-werknemers., 1982-1987; 70
    - Loonbeleid voor werknemers in de sociale werkvoorziening., 1982-1987; 116, 118-120; -1.842.976.08.741
      - Algemeen, 1982-1987, 116; -1.842.976.08.741
      - Anticumulatie, 1982-1987, 120
      - Dagloonvergoeding en -berekening, 1982-1987, 118
      - Salariëring van leidinggevend personeel, 1982-1987, 119
    - Verweer tegen klachten uit het bedrijfsleven over de concurrentieverhouding met sociale werkplaatsen en thuiswerk., 1982-1987; 96; -1.842.976.07.358.811
    - Werkzaamheden van een werkgroep tot het ontwerpen van een instrument tot meting van de doeltreffendheid van uitvoering door de gemeenten van de gewijzigde Wet Sociale Werkvoorziening., 1982-1987; 91; -1.842.976
    - Overleg met de Vereniging van Nederlandse Gemeenten (VNG) en de Bonden van Overheidspersoneel (BVO) betreffende het arbeidsvoorwaardenbeleid bij de sociale werkvoorziening., 1982-1988; 105; -1.842.976.08.17
    - Orderpositie van WSW-bedrijven., 1983; 95; -1.842.976.07.358.811
    - Subsidiebeleid ten aanzien van federaties voor sociale werkvoorziening., 1983-1985; 97; -1.842.976.07.57
    - Maatregelen ten aanzien van werknemers in de B-categorie, in het kader van de begroting 1984., 1983-1988; 81-82; -1.842.976
      - 1983-1984, 81
      - 1985-1988, 82
    - Ombuigingsbeleid ten aanzien van (niet-)geldelijke opbrengst opleverende objecten., 1983-1988; 94; -1.842.976.07.352.18
    - Circulaires aan de gemeenten inzake de sociale werkvoorziening., 1984-1988; 38; .07.353.33
    - Geestelijk gehandicapten en sociale werkvoorziening., 1988; 43; 1.842.2
  - Het bij algemene maatregel van bestuur stellen van nadere regels inzake verschillende aspecten van de uitvoering van de Wet sociale werkvoorziening. 1969-, 346
    Grondslag: Wet sociale werkvoorziening (Stb. 1967, 687), art. 14 en 46.
    Product: Besluit organisatie sociale werkvoorziening (Stb. 1968, 512).
    Besluit rechtsbetrekking sociale werkvoorziening (Stb. 1968, 513).
    - Wijziging van het Besluit Organisatie Sociale Werkvoorziening., 1982-1987; 74; -1.842.976.07.355.5
    - Totstandkoming van het Besluit Volumebeheersing Sociale Werkvoorziening., 1983-1986; 20; -1.842.976.08.741.5
    - Wijziging van het Besluit Sociale Werkvoorziening betreffende administratieve voorschriften., 1983-1987; 88; -1.842.976.07.353.3
  - Het vaststellen van loonschalen en het stellen van regels inzake de vakantietoeslag, vergoeding van woon-werkverkeer en werktijden en verlof van de werknemer. 1943-, 349
    Grondslag: Loonregeling tewerkstelling hoofdarbeiders, doss. 66-0, no. 10, Afd. W 6, september 1943.
    Besluit arbeidsvoorwaarden sociale werkvoorziening (Stb. 1968, 518), art. 3, 9, 10, eerste en tweede lid, art. 12, 13, 14, tweede lid, art. 15, eerste, derde en tiende lid en art. 16a, tweede lid, buiten werking (Stb. 1991, 765).
    Besluit rechtspositie en arbeidsvoorwaarden sociale werkvoorziening (Stb. 1991, 765), art. 13, derde lid, art. 14, eerste en tweede lid, art. 21, 24, eerste lid, art. 26, 27, eerste lid en art. 29, derde lid.
    Product: Regeling rechtspositie en arbeidsvoorwaarden sociale werkvoorziening (Stcrt. 1991, 251).
    - Verlofdagen voor werknemers in de sociale werkvoorziening., 1982-1986; 115; -1.842.976.08.354
    - Ministeriële besluiten betreffende de uitvoering van het Besluit Arbeidsvoorwaarden Sociale Werkvoorziening inzake het stellen van verlofregelingen en het uitbetalen van de aanvullende oudedagsvoorziening WSW ingeval van (r)emigratie., 1983-1987; 18; -1.842.976.08.354
    - Arbeidsduur(verkorting) en herbezetting., 1984-1987; 114; -1.842.976.08.353.1
    - Rechtsbescherming bij het uitblijven van een beslissing op het terrein van de Wet Werkloosheidsvoorziening en de Wet Sociale Werkvoorziening., 1986; 106; -.1.842.976.08.171
  - Het bij algemene maatregel van bestuur stellen van regels omtrent de rechtspositie en arbeidsvoorwaarden van (gewezen) werknemers. 1969-, 353
    Grondslag: Wet sociale werkvoorziening (Stb. 1967, 687), art. 30, eerste tot en met vierde lid.
    Product: Besluit arbeidsvoorwaarden sociale werkvoorziening (Stb. 1968, 518).
    Besluit vrijwillig vervroegde uittreding sociale werkvoorziening (Stb. 1981, 472).
    Besluit organen van overleg sociale werkvoorziening (Stb. 1977, 449).
    Besluit centraal overleg sociale werkvoorziening (Stb. 1991, 288).
    Besluit rechtspositie en arbeidsvoorwaarden sociale werkvoorziening (Stb. 1991, 765).
    - Totstandkoming en wijziging van het Besluit Vrijwillig Vervroegde Uittreding Sociale Werkvoorziening (Stb. 1981, 472)., 1981-1986; 17; -1.842.976.08.4
    - Wijziging van de Wet Sociale Werkvoorziening en het Besluit Bijzondere Activiteiten Sociale Werkvoorziening betreffende vormingswerk voor jongeren., 1981-1987; 19; -1.842.976.08.86
    - Wijziging van onder andere het Besluit Dienstbetrekking Sociale Werkvoorziening, het Besluit Arbeidsvoorwaarden Sociale Werkvoorziening en het Besluit Bijzondere Activiteiten Sociale Werkvoorziening, voornamelijk in verband met de verruiming van de mogelijkheden tot deeltijdarbeid., 1981-1987; 16; -1.842.976.08.353.1
    - Wijziging van het Besluit Organen van Overleg Sociale Werkvoorziening., 1981-1988; 86-87; -1.842.976.07.23
      - 1981-1986, 86
      - 1986-1988, 87
    - Wijziging van het Besluit Arbeidsvoorwaarden Sociale Werkvoorziening betreffende aanvullende oudedagsvoorziening, premieheffing Werkloosheidswet, salariëring, werktijden en verlofdagen., 1983-1987; 75; -1.842.976.08.17/02.51
  - Het voeren van het centraal overleg arbeidsvoorwaarden en rechtspositie sociale werkvoorziening met en leiding geven aan dit overleg. 1991-, 355
    Grondslag: Besluit centraal overleg sociale werkvoorziening (Stb. 1991, 288), art. 2, eerste lid, art. 4, eerste tot en met het vierde lid en art. 20.
    Product: Verslag.
    - Het voeren van overleg met de Samenwerkende Bonden van Overheidspersoneel (SBO) en de VNG in het kader van de sociale werkvoorziening., 1981-1988; 57-59; -1.842.976 / 08.17
      - 1981-1983, 57
      - 1984-1986, 58
      - 1987-1988, 59
  - Het vaststellen van regels voor het declareren van de rijksvergoeding (onder meer bevoorschotting) ingevolge de werkvoorzieningsregelingen en het verstrekken van gegevens welke op deze uitgaven betrekking hebben. 1953-, 410
    Grondslag: Sociale werkvoorzieningsregeling voor hoofdarbeiders, nr. B 1381, Afdeling Sociale Bijstand en Complementaire Arbeidsvoorzieningen, 2 februari 1953, art. 25.
    Gemeentelijke sociale werkvoorzieningsregeling voor handarbeiders (Stcrt. 1963, 248), art. 88, derde lid en art. 94.
    Wet sociale werkvoorziening (Stb. 1967, 687), art. 43, eerste en tweede lid en art. 48, eerste lid.
    Product: Besluit declaraties en jaaropgaven complementaire sociale voorzieningen 1974 (Stcrt. 1974, 15).
    Besluit declaraties en jaaropgaven sociale werkvoorzieningen 1982 (Stcrt. 1981, 239).
    Besluit informatie sociale werkvoorzieningen (Stcrt. 1988, 210).
    Besluit betaalbaarstelling vergoedingen sociale werkvoorzieningen (Stcrt. 1988, 250).
    - Wijziging van Besluiten Declaraties en Jaaropgaven Complementaire Sociale Voorzieningen., 1983-1986; 12; -1.842.9.07.352.6
  - Het vaststellen van regelingen inzake verlening van bijstand aan (beeldende) kunstenaars. 1940-, 423
    Product: Regeling voor sociale bijstand aan beeldende kunstenaars van 31 maart 1949, nr. C 3018, S.B. (Beeldende kunstenaarsregeling 1949).
    Regeling voor sociale bijstand aan beeldende kunstenaars (Stcrt. 1952, 130) (Beeldende kunstenaarsregeling 1952).
    Beeldende kunstenaarsregeling 1956 (Stcrt. 1956, 132).
    Beeldende kunstenaarsregeling 1964 (Stcrt. 1964, 36).
    Beeldende kunstenaarsregeling 1971 (Stcrt. 1971, 250).
    Opm.: De regelingen werden vanaf 1956 vastgesteld in overleg met de minister van Cultuur en na het horen van de Centrale Commissie Complementaire Arbeidsvoorzieningen Beeldende Kunstenaars.
    - Wijziging en toepassing van de Beeldende Kunstenaars Regeling 1971., 1982-1985; 35; .07.353.33
  - Het vaststellen van beleid inzake additionele werkgelegenheid voor jongeren en langdurig werklozen. 1987-, 453
    - Werken en het volgen van opleidingen met behoud van uitkering., 1978-1987; diverse nummers; -1.842.97 / 02.58
      - Experimentele projecten via gemeenten; G - W, 1978-1986, 29
      - Scholing, vorming en onderwijs, 1980-1987, 32
      - Pro-deo werkzaamheden tijdens de uitkeringsperiode, 1981-1985, 34
      - Algemeen, 1981-1986, 24; -1.842.97 / 02.58
      - Circulaire dd. 22-7-1983, nr. 32012, 1981-1986, 26
      - Diverse niet-gemeentelijke projecten, 1981-1986, 30
      - Experimentele projecten, algemeen, 1981-1986, 27
      - Sancties wegens niet actief zoeken naar betaald werk, 1982, 50
      - Financiële aangelegenheden (o.a. art. 36 WWV), 1982-1985, 49
      - Onderzoek naar de negatieve gevolgen, 1982-1986, 39
      - Voorlichting, 1982-1986, 41
      - Experimentele projecten via gemeenten; A - E, 1982-1987, 28
      - Samenwerking en taakverdeling tussen DG Sociale Zekerheid, DG Arbeidsvoorziening en DCWB, 1983, 42
      - Sector podiumkunsten, 1983-1985, 36
      - Werkervaringsprojecten, 1983-1985, 33
      - Maatschappelijke aktiviteiten door uitkeringsgerechtenden, 1983-1987, 25
      - Regionale toetsingscommissies voor het toetsen van projecten, 1983-1987, 44
      - Projecten volgens art. 36 van de WWV, 1984-1985, 31
    - Het treffen van voorzieningen voor langdurige werklozen., 1981-1987; 21; -1.842.97
    - Ambtelijk en bestuurlijk overleg met de Vereniging van Gemeenten betreffende het Jeugdwerkgarantieplan., 1986-1987; 54; -1.842.8
    - Overgang van de Tijdelijke Voorziening (TV) naar het definitieve Jeugdwerkgarantieplan (JWG)., 1986-1988; 11; -1.842.8
    - Correspondentie van de departementale projectgroep JWG., 1987; 5
    - Overleg tussen het Ministerie van Sociale Zaken en Werkgelegenheid, de Vereniging van Nederlandse Gemeenten, werkgevers uit de G+G sector en het Ministerie van Binnenlandse Zaken in het kader van het Jeugdwerkgarantieplan., 1987; 6
    - Toepassing van het Jeugdwerkgarantieplan., 1987; 53; -1.842.8
    - Totstandkoming van de beleidsnotitie Jeugdwerkgarantieplan (JWG)., 1987; 1
    - Tripartite werkgroep jeugdwerkloosheid, met eindrapport "Jongeren en doorstroming op de arbeidsmarkt"., 1987; 3
    - Vergaderstukken van de departementale werkgroep JWG., 1987; 7
    - Werkgroep 2 Jeugdwerkgarantieplan (JWG)., 1987; 4
    - Werkgroep regelgeving JWG., 1987; 2
  - Het (bij algemene maatregel van bestuur) stellen van regels ten aanzien van de uitvoering van additionele werkgelegenheid voor jongeren en langdurig werklozen. 1987-, 454
    Bron: Regeeraccoord 1994.
    Product: Tijdelijke voorziening gemeentelijk werkgelegenheidsinitiatieven voor jongeren (Stcrt. 1987, 52).
    Rijksbijdrageregeling banenpools (Stcrt. 1990, 169).
    Regeling extra werkgelegenheid voor langdurig werklozen 1995 (Stcrt. 1995, 13).
    Subsidieregeling experimenten activering van uitkeringsgelden (Stcrt. 1995, 13).
    Tijdelijke subsidieregeling bevrodering uitstroom banenpools en Jeugdwerkgarantiewet (Stcrt. 1995, 250).
    Tijdelijk besluit subsidiëring experimenten activering van uitkeringsgelden (Stb. 1997, 97).
    - Werkgroep regelgeving JWG., 1987; 2
    - Totstandkoming en verlenging van de Tijdelijke Voorziening Gemeentelijke Werkgelegenheidsinitiatieven voor Jongeren (Stcrt. 1987, 52)., 1987-1988; 52; -1.842.8